臺灣高等法院高雄分院刑事判決　　　 100年度上訴字第1479號
上　訴　人　臺灣高雄地方法院檢察署檢察官
被　　　告　林宛燕
　　　　　　姜逸祥
　　　　　　陳秀霞
　　　　　　林麗媛
　　　　　　吳佳芬
上列上訴人因被告等違反稅捐稽徵法等案件，不服臺灣高雄地方
法院100 年度訴字第259 號中華民國100 年7 月7 日第一審判決
（起訴案號：臺灣高雄地方法院檢察署99年度偵字第4727、9730
號），提起上訴，本院判決如下：
     主  文
上訴駁回。
     理  由
一、按「不服地方法院之第一審判決而上訴者，應向管轄第二審
    之高等法院為之。上訴書狀應敘述具體理由。上訴書狀未敘
    述上訴理由者，應於上訴期間屆滿後20日內補提理由書於原
    審法院。逾期未補提者，原審法院應定期間先命補正」、「
    第二審法院認為上訴書狀未敘述理由或上訴有第362 條前段
    之情形，應以判決駁回之。但其情形可以補正而未經原審法
    院命其補正者，審判長應定期間先命補正」，民國96年7 月
    4 日修正公布、同月6 日施行之刑事訴訟法第361 條、第36
    7 條分別定有明文。職是，不服地方法院之第一審判決而上
    訴者，其上訴書狀應敘述具體理由，至於上訴理由是否具體
    ，係屬第二審法院審查範圍，則不在命補正之列，此參照上
    開條文之修正理由自明。
二、再所稱具體理由，係指須就不服之判決為具體之指摘而言，
    如僅泛稱原判決認事用法不當或採證違法、判決不公等，均
    非具體理由（法院辦理刑事訴訟案件應行注意事項第162 點
    參照）。復按「所謂具體理由，必係依據卷內既有訴訟資料
    或提出新事證，指摘或表明第一審判決有何採證認事、用法
    或量刑等足以影響判決本旨之不當或違法，而構成應予撤銷
    之具體事由，始克當之（例如：依憑證據法則具體指出所採
    證據何以不具證據能力，或依憑卷證資料，明確指出所為證
    據證明力之判斷如何違背經驗、論理法則）；倘僅泛言原判
    決認定事實錯誤、違背法令、量刑失之過重或輕縱，而未依
    上揭意旨指出具體事由，或形式上雖已指出具體事由，然該
    事由縱使屬實，亦不足以認為原判決有何不當或違法者（例
    如：對不具有調查必要性之證據，法院未依聲請調查亦未說
    明理由，或援用證據不當，但除去該證據仍應為同一事實之
    認定），皆難謂係具體理由，俾與第二審上訴制度旨在請求
    第二審法院撤銷、變更第一審不當或違法之判決，以實現個
    案救濟之立法目的相契合，並節制濫行上訴」（最高法院97
    年度臺上字第892 號判決意旨參照）。是如上訴理由書狀並
    未依據卷內訴訟資料，具體指摘原判決認事用法有何違法或
    不當之情形，即屬上訴未敘述具體理由。又上訴書狀未敘述
    具體理由者，其上訴即屬於刑事訴訟法第362 條前段所定「
    上訴不合法律上之程式」之情形，第二審法院自應依同法第
    367 條之規定，以判決駁回之。
三、檢察官不服原審判決提起上訴，其上訴理由略謂：「按刑之
    量定，固為實體法上賦予法院得為自由裁量之事項，但此項
    職權之行使，並非得恣意為之，除應審酌刑法第57條所列各
    款應行注意事項及一切情狀外，並應受比例原則、平等原則
    及罪刑相當原則之支配，使罰當其罪，輕重得宜，以符合法
    律授權之目的（最高法院97年度臺上字第270 號判決參照）
    。經查，被告等人就本件犯行致國庫短收稅捐額，被告姜逸
    祥、林麗媛等人參與部分達新臺幣（下同）4,695,358 元（
    含社團法人高雄縣金針花關懷協會〔下稱「金針花協會」〕
    及高雄縣中央軍事院校校友會（下稱「中央軍事校友會」）
    、被告林宛燕、陳秀霞等人參與部分達2,248,066 元（「金
    針花協會」）、被告吳佳芬參與部分則為2,447,292 元（「
    中央軍事校友會」），而與被告等人個別應支付公庫金額（
    即緩刑條件）顯不相當。復參以此種犯罪具有低風險、高報
    酬之特性，非借以經濟上之制裁，無以斷絕其誘因，是以原
    審判決就被告等人所為各次犯行所諭知緩刑條件顯然過輕，
    其結果無異鼓勵不法，更不足以對被告等產生懲儆之效，故
    原審判決就被告等人所諭知緩刑條件尚有未洽，本件自難認
    原判決妥適，爰依法提起上訴」等語。經查：
  (一)本件原判決就檢察官起訴：1.被告林宛燕、陳秀霞分別係「
    金針花協會」第1 屆、第2 至3 屆理事長，被告姜逸祥係該
    協會總幹事，被告林麗媛則係該協會理事。詎渠4 人竟基於
    共同幫助逃漏稅捐及行使業務上登載不實文書之犯意之聯絡
    ，自92年12月31日起至97年5 月8 日止，由被告姜逸祥與被
    告林宛燕、陳秀霞於業務上開立不實之溢開10倍金額之「金
    針花協會」感謝狀後，再交予如附表所示之捐款人抵稅（如
    附表所示之人持以申報之日期，為92年度至97年度，各該年
    度之所得稅申報期間，即93年至98年之各年度5 月1 日至5
    月31日），並向如附表所示之捐款人收取感謝狀面額百分之
    10之如附表所示之金額。2.被告姜逸祥係「中央軍事校友會
    」總幹事（任期自94年5 月間起至97年2 月18日止），其竟
    基於行使偽造私文書之犯意，先盜刻「中央軍事校友會」理
    事長王萬歲、總幹事梁偉之印章各1 枚，各蓋印文1 枚於各
    內容不實之溢開10倍金額之「中央軍事校友會」感謝狀予捐
    款人抵稅，復與被告林麗媛、吳佳芬基於共同幫助逃漏稅捐
    及行使偽造私文書之犯意聯絡，自94年5 月間某日起至95年
    12月間某日止，由被告姜逸祥溢開不實之10倍金額之「中央
    軍事校友會」感謝狀予如附表所示之捐款人供附表所示之人
    抵稅（如附表所示之人持以申報之日期，為93年度至95年度
    ，各該年度之所得稅申報期間，即94年至96年之各年度5 月
    1 日至5 月31日間），並從中取得該感謝狀面額百分之10之
    如附表所示之金額。3.被告吳佳芬因有抵稅之需求，另基於
    以詐術逃漏稅捐及行使偽造私文書之犯意，於95年7 月間某
    日，自被告姜逸祥處取得面額10萬元之「中央軍事校友會」
    不實感謝狀，並於96年5 月30日申報所得稅時，行使該不實
    感謝狀，以逃漏該年度所得稅額6,000 元等犯行，業已罪證
    明確，爰依稅捐稽徵法第43條第1 項、第41條、刑法第28條
    、第216 條、第215 條、第210 條、第11條前段、第41條第
    1 項前段、第51條第5 款、第55條、第74條第1 項第1 款、
    第2 款、第219 條，刑法施行法第1 條之1 ，中華民國九十
    六年罪犯減刑條例第2 條第1 項第3 款、第7 條、第9 條等
    規定，各判處被告林宛燕、陳秀霞、姜逸祥、林麗媛、吳佳
    芬罪刑，業已詳敘其認定之依據及所憑之理由，經核並無違
    誤。
  (二)關於刑之量定，係實體法上賦予法院得為自由裁量之事項，
    倘其未有逾越法律所規定之範圍，或濫用其權限，即不得任
    意指摘為違法。且在同一犯罪事實與情節，如別無其他加重
    或減輕之原因，下級審量定之刑，亦無過重或失輕之不當情
    形，則上級審法院對下級審法院之職權行使，原則上應予尊
    重（最高法院75年度臺上字第7033號判例意旨，及85年度臺
    上字第2446號判決意旨可資參照）。本件原審審酌被告姜逸
    祥、林宛燕、陳秀霞、林麗媛、吳佳芬等人均幫助他人取得
    不實之捐贈收據幫助他人逃漏稅捐，影響稅捐稽徵機關課稅
    之正確性及國家稅入，另被告姜逸祥、吳佳芬、林麗媛均行
    使偽造私文書，及被告吳佳芬又貪圖小利、虛增捐贈特別扣
    除額，暨被告姜逸祥於本案居於主要之角色，而被告林宛燕
    、陳秀霞、林麗媛、吳佳芬則居於較次要之地位，並考量渠
    等所幫助逃漏之所得稅數額、犯罪所生之危害、多已完納所
    逃漏之所得稅額與所遭科處之罰鍰，且犯罪後均已於原審審
    理時坦承犯行而有悔意之態度，復斟酌檢察官之求刑，及被
    告5 人各自犯罪之動機、目的、智識程度、生活狀況等一切
    情狀，分別量處：1.被告林宛燕、陳秀霞均有期徒刑8 月；
    2.被告姜逸祥幫助逃漏稅捐部分有期徒刑1 年4 月、行使偽
    造私文書部分有期徒刑1 年6 月（此部分並依中華民國九十
    六年罪犯減刑條例之規定減為有期徒刑9 月），並定應執行
    刑為有期徒刑2 年；3.被告林麗媛幫助逃漏稅捐部分有期徒
    刑7 月、行使偽造私文書部分有期徒刑1 年（此部分並依中
    華民國九十六年罪犯減刑條例之規定減為有期徒刑6 月），
    並定應執行刑為有期徒刑1 年；4.被告吳佳芬行使偽造私文
    書部分有期徒刑6 月（此部分並依中華民國九十六年罪犯減
    刑條例之規定減為有期徒刑3 月）、行使偽造私文書部分（
    即逃漏所得稅6,000 元部分，論罪欄即原判決第26頁(三)誤載
    吳佳芬犯刑法第216 條、第215 條行使偽造私文書罪，併予
    敘明）有期徒刑4 月，並定應執行刑為有期徒刑6 月，且諭
    知以1,000 元折算1 日之易科罰金折算標準。復考量被告姜
    逸祥、林宛燕、陳秀霞、林麗媛、吳佳芬5 人，前均未曾因
    故意犯罪受有期徒刑以上刑之宣告，有臺灣高等法院被告前
    案紀錄表在卷可稽，其等因一時失慮，偶罹刑典，犯後已坦
    承犯行，堪認其等此次犯行，經偵、審程序及刑之宣告後，
    應知所警惕而無再犯之虞，乃認對其等所宣告之刑，以暫不
    執行其刑為當，爰依刑法第74條第1 項第1 款之規定，宣告
    被告姜逸祥緩刑5 年，被告林宛燕、陳秀霞、林麗媛各緩刑
    3 年，被告吳佳芬緩刑2 年。經核原判決就刑法第57條所揭
    示之各種量刑條件已妥為斟酌，其量刑復稱允當，並無失輕
    、過重或違反比例原則、平等原則或公平正義之情形，且為
    緩刑之宣告亦無不當。
  (三)檢察官雖執上揭情詞指摘原判決所為之緩刑條件有所不當。
    惟考之刑法第74條第2 項有關附條件為緩刑宣告之立法意旨
    ，係謂「（刑法第74條）第2 項係仿刑事訴訟法第253 條之
    2 緩起訴應遵守事項之體例而設，明定法官宣告緩刑時，得
    斟酌情形，命犯罪行為人向被害人道歉、立悔過書、向被害
    人支付相當數額、向公庫支付一定之金額、提供40小時以上
    240 小時以下之義務勞務、完成戒癮治療、精神治療、心理
    輔導等處遇措施、其他保護被害人安全或預防再犯之必要命
    令，以相呼應。」而刑事訴訟法第253 條之2 有關於緩起訴
    應遵守事項體例之設，其乃在於「基於個別預防、鼓勵被告
    自新及復歸社會之目的」，而賦予檢察官於緩起訴時，得命
    被告遵守一定之條件或事項之權力，此觀諸該條項立法理由
    第2 項所載即明。準此，有關刑法第74條第2 項有關附條件
    為緩刑宣告之規定，其目的自不僅只在於再犯之預防，鼓勵
    被告自新及復歸社會，同為該規定之重要目的，自不待言。
    查本件被告等人因其等之所為，而導致國庫短收稅捐之金額
    ，被告姜逸祥、林麗媛2 人參與部分計為4,695,358 元；被
    告林宛燕、陳秀霞2 人參與部分計為2,248,066 元；被告吳
    佳芬參與部分則為2,447,292 元，與原判決諭知之緩刑條件
    ，即被告姜逸祥、林宛燕、陳秀霞、林麗媛、吳佳芬各應於
    本案判決確定後6 個月內向公庫支付40萬、12萬元、12萬元
    、15萬元（檢察官上訴理由書誤載為5 萬元）、8 萬元，金
    額上固有所差距，惟原審係經斟酌被告5 人之犯罪手段、時
    間及參與之程度等情形，認命被告5 人各給付上開金額，即
    可避免渠等將來再犯，顯已斟酌緩刑宣告所附條件之各相關
    事項，而為妥適性之考量，並無任何恣意或濫用權限之情事
    。況且，被告等人就本案所獲得之利益，不過係各捐款人收
    取感謝狀面額百分之10之金額（被告吳佳芬部分另有其逃漏
    之稅捐6,000 元），且所幫助逃漏之稅捐，部分納稅義務人
    業已補繳，且遭科處罰鍰，前均述及，故檢察官僅以各被告
    所為犯罪行為，導致國庫短收稅額之金額高於原審所命應繳
    納予國庫之金額乙節，即認原審所為被告等人緩刑宣告所附
    之條件不足以斷絕類如本件此種低風險、高報酬之犯罪，且
    不足以對被告等人產生懲儆之效，而有不當，尚屬遽然，復
    容有忽略刑法第74條第2 項關於附條件為緩刑宣告之規定，
    亦寓有鼓勵被告自新及復歸社會之目的之虞，自難予以採納
    。
四、綜上，檢察官所指摘原判決諭知緩刑條件有所不當，故認原
    判決難謂妥適之事由，既難遽採，則檢察官據之指摘原判決
    不當，顯有未依據卷內訴訟資料，具體指摘原判決認事用法
    有何違法或不當之情形，其上訴顯屬未敘述具體理由之情形
    。核之上揭說明，應認檢察官之上訴違背法律上之程式，自
    應予以駁回。
五、本件起訴案號係臺灣高雄地方法院檢察署99年度偵字第4727
    、9730號，原判決固誤繕為該署99年度偵字第4726、9730號
    ，惟就起訴犯罪事實之審理範圍並無違誤，爰由本院逕予更
    正，附此敘明。
六、依刑事訴訟法第367 條前段、第372 條，不經言詞辯論，逕
    為判決如主文。
中    華    民    國   100    年    9     月    23    日
                  刑事第八庭    審判長法  官  李炫德
                                      法  官  張盛喜
                                      法  官  徐美麗
以上正本證明與原本無異。
如不服本判決應於收受本判決後10日內向本院提出上訴書狀，其
未敘述上訴理由者，並得於提起上訴後10日內向本院補提理由書
狀（均須按他造當事人之人數附繕本）「切勿逕送上級法院」。
中    華    民    國   100    年    9     月    23    日
                                      書記官  白  蘭
附表：
┌─┬─────┬──────────────────────────────────────────────┐
│編│納稅義務人│92年度                                                                                      │
│號│          ├──────────────┬──────────────┬────┬──────┬────┤
│  │          │申報捐贈金額及感謝狀        │減少所得稅額                │適用稅率│證據出處    │備註    │
│  │          ├────┬────┬────┼────┬────┬────┤        │（感謝狀）  │        │
│  │          │校友會  │金針花  │合計    │校友會  │金針花  │合計    │        │            │        │
├─┼─────┼────┼────┼────┼────┼────┼────┼────┼──────┼────┤
│  │羅克中    │        │        │        │        │        │        │        │            │        │
├─┼─────┼────┼────┼────┼────┼────┼────┼────┼──────┼────┤
│  │丁輔正    │        │        │        │        │        │        │        │            │        │
├─┼─────┼────┼────┼────┼────┼────┼────┼────┼──────┼────┤
│  │羅德芬    │        │        │        │        │        │        │        │            │        │
├─┼─────┼────┼────┼────┼────┼────┼────┼────┼──────┼────┤
│  │羅德威    │        │        │        │        │        │        │        │            │        │
├─┼─────┼────┼────┼────┼────┼────┼────┼────┼──────┼────┤
│  │林寶霞    │        │        │        │        │        │        │        │            │        │
├─┼─────┼────┼────┼────┼────┼────┼────┼────┼──────┼────┤
│  │吳佳芬    │        │        │        │        │        │        │        │            │        │
├─┼─────┼────┼────┼────┼────┼────┼────┼────┼──────┼────┤
│  │黃惠美    │        │        │        │        │        │        │        │            │        │
├─┼─────┼────┼────┼────┼────┼────┼────┼────┼──────┼────┤
│  │姚坤宗    │        │        │        │        │        │        │        │            │        │
├─┼─────┼────┼────┼────┼────┼────┼────┼────┼──────┼────┤
│  │韓月燕    │        │        │        │        │        │        │        │            │        │
├─┼─────┼────┼────┼────┼────┼────┼────┼────┼──────┼────┤
│  │葉玉麟    │        │        │        │        │        │        │        │            │        │
├─┼─────┼────┼────┼────┼────┼────┼────┼────┼──────┼────┤
│  │王月女    │        │        │        │        │        │        │        │            │        │
├─┼─────┼────┼────┼────┼────┼────┼────┼────┼──────┼────┤
│  │盧彥哲    │        │        │        │        │        │        │        │            │        │
├─┼─────┼────┼────┼────┼────┼────┼────┼────┼──────┼────┤
│  │王劉劍英  │        │        │        │        │        │        │        │            │        │
├─┼─────┼────┼────┼────┼────┼────┼────┼────┼──────┼────┤
│  │王繼賢    │        │        │        │        │        │        │        │            │        │
├─┼─────┼────┼────┼────┼────┼────┼────┼────┼──────┼────┤
│  │洪碩穗    │        │        │        │        │        │        │        │            │        │
├─┼─────┼────┼────┼────┼────┼────┼────┼────┼──────┼────┤
│  │陳耀文    │        │        │        │        │        │        │        │            │        │
├─┼─────┼────┼────┼────┼────┼────┼────┼────┼──────┼────┤
│  │蘇廣政    │        │        │        │        │        │        │        │            │        │
├─┼─────┼────┼────┼────┼────┼────┼────┼────┼──────┼────┤
│  │趙怡凌    │        │400000  │400000  │        │93583   │93583   │21％    │原審二卷    │        │
│  │          │        │        │        │        │        │        │調升30％│P168-169    │        │
├─┼─────┼────┼────┼────┼────┼────┼────┼────┼──────┼────┤
│  │李文的    │        │        │        │        │        │        │        │            │        │
├─┼─────┼────┼────┼────┼────┼────┼────┼────┼──────┼────┤
│  │洪玉華    │        │        │        │        │        │        │        │            │        │
├─┼─────┼────┼────┼────┼────┼────┼────┼────┼──────┼────┤
│  │李冠民    │        │100000  │100000  │        │13000   │13000   │13％    │原審二卷    │        │
│  │          │        │        │        │        │        │        │        │P120-121    │        │
├─┼─────┼────┼────┼────┼────┼────┼────┼────┼──────┼────┤
│  │李景聰    │        │100000  │100000  │        │13000   │13000   │13％    │原審二卷    │        │
│  │          │        │        │        │        │        │        │        │P134-135    │        │
├─┼─────┼────┼────┼────┼────┼────┼────┼────┼──────┼────┤
│  │林武雄    │        │        │        │        │        │        │        │            │        │
├─┼─────┼────┼────┼────┼────┼────┼────┼────┼──────┼────┤
│  │簡義峰    │        │        │        │        │        │        │        │            │        │
├─┼─────┼────┼────┼────┼────┼────┼────┼────┼──────┼────┤
│  │鍾文雄    │        │        │        │        │        │        │        │            │        │
├─┼─────┼────┼────┼────┼────┼────┼────┼────┼──────┼────┤
│  │蕭淑璘    │        │        │        │        │        │        │        │            │        │
├─┼─────┼────┼────┼────┼────┼────┼────┼────┼──────┼────┤
│  │蕭淑玲    │        │        │        │        │        │        │        │            │        │
├─┼─────┼────┼────┼────┼────┼────┼────┼────┼──────┼────┤
│  │陳雅嬿    │        │        │        │        │        │        │        │            │        │
├─┼─────┼────┼────┼────┼────┼────┼────┼────┼──────┼────┤
│  │李治威    │        │        │        │        │        │        │        │            │        │
├─┼─────┼────┼────┼────┼────┼────┼────┼────┼──────┼────┤
│  │黃鏡芳    │        │        │        │        │        │        │        │            │        │
├─┼─────┼────┼────┼────┼────┼────┼────┼────┼──────┼────┤
│  │黃蔡月霞  │        │        │        │        │        │        │        │            │        │
├─┼─────┼────┼────┼────┼────┼────┼────┼────┼──────┼────┤
│  │趙怡婷    │        │        │        │        │        │        │        │            │        │
├─┼─────┼────┼────┼────┼────┼────┼────┼────┼──────┼────┤
│  │劉世明    │        │        │        │        │        │        │        │            │        │
├─┴─────┼────┼────┼────┼────┼────┼────┼────┼──────┼────┤
│    總金額    │        │600000元│600000元│        │119583元│119583元│        │            │        │
└───────┴────┴────┴────┴────┴────┴────┴────┴──────┴────┘
┌─┬─────┬──────────────────────────────────────────────┐
│編│納稅義務人│93年度                                                                                      │
│號│          ├──────────────┬──────────────┬────┬──────┬────┤
│  │          │申報捐贈金額及感謝狀        │減少所得稅額                │適用稅率│證據出處    │備註    │
│  │          ├────┬────┬────┼────┬────┬────┤        │（感謝狀）  │        │
│  │          │校友會  │金針花  │合計    │校友會  │金針花  │合計    │        │            │        │
├─┼─────┼────┼────┼────┼────┼────┼────┼────┼──────┼────┤
│  │羅克中    │        │162000  │        │        │        │        │        │偵一卷      │        │
│  │          ├────┼────┤        │        │        │        │        │P162-171    ├────┤
│  │（丁輔正、│        │16000   │        │        │        │        │        │            │        │
│  │          ├────┼────┤403000  │        │161200  │161200  │40％    │            ├────┤
│  │羅德芬、  │        │45000   │        │        │        │        │        │            │        │
│  │          ├────┼────┤        │        │        │        │        │            ├────┤
│  │羅德威）  │        │36000   │        │        │        │        │        │            │        │
├─┼─────┼────┼────┼────┼────┼────┼────┼────┼──────┼────┤
│  │林寶霞    │        │        │        │        │        │        │        │            │        │
├─┼─────┼────┼────┼────┼────┼────┼────┼────┼──────┼────┤
│  │吳佳芬    │        │        │        │        │        │        │        │            │        │
├─┼─────┼────┼────┼────┼────┼────┼────┼────┼──────┼────┤
│  │黃惠美    │100000  │        │        │        │        │        │        │原審一卷    │「中央軍│
│  │          │        │        │        │        │        │        │        │            │事校友會│
│  │          │        │        │        │        │        │        │        │            │」感謝狀│
│  │          │        │        │        │        │        │        │        │            │上之王萬│
│  │          │        │        │        │        │        │        │        │            │歲、總幹│
│  │          │        │        │        │        │        │        │        │            │事梁偉之│
│  │          │        │        │        │        │        │        │        │            │印文各壹│
│  │          │        │        │        │        │        │        │        │            │枚，均沒│
│  │          │        │        │        │        │        │        │        │            │收。    │
│  │          ├────┼────┤200000  │26000   │        │26000   │13％    │P101-112    ├────┤
│  │（姚坤宗）│100000  │        │        │        │        │        │        │            │同上    │
├─┼─────┼────┼────┼────┼────┼────┼────┼────┼──────┼────┤
│  │韓月燕    │100000  │        │        │        │        │        │        │原審一卷    │同上    │
│  │          ├────┼────┤200000  │42000   │        │42000   │21％    │P126-137、原├────┤
│  │（葉玉麟）│100000  │        │        │        │        │        │        │審二卷P35-39│同上    │
├─┼─────┼────┼────┼────┼────┼────┼────┼────┼──────┼────┤
│  │王月女    │200000  │        │200000  │60000   │        │60000   │30％    │原審一卷    │同上    │
│  │          │        │        │        │        │        │        │        │P225-237    │        │
├─┼─────┼────┼────┼────┼────┼────┼────┼────┼──────┼────┤
│  │盧彥哲    │        │        │        │        │        │        │        │            │        │
├─┼─────┼────┼────┼────┼────┼────┼────┼────┼──────┼────┤
│  │王劉劍英  │        │240000  │240000  │        │72000   │72000   │30％    │原審二卷    │        │
│  │          │        │        │        │        │        │        │        │P67-68      │        │
├─┼─────┼────┼────┼────┼────┼────┼────┼────┼──────┼────┤
│  │王繼賢    │        │245000  │245000  │        │73500   │73500   │30％    │原審二卷    │        │
│  │          │        │        │        │        │        │        │        │P78-79反    │        │
├─┼─────┼────┼────┼────┼────┼────┼────┼────┼──────┼────┤
│  │洪碩穗    │        │        │        │        │        │        │        │            │        │
├─┼─────┼────┼────┼────┼────┼────┼────┼────┼──────┼────┤
│  │陳耀文    │        │        │        │        │        │        │        │            │        │
├─┼─────┼────┼────┼────┼────┼────┼────┼────┼──────┼────┤
│  │蘇廣政    │        │150000  │150000  │        │45000   │45000   │30％    │原審二卷    │        │
│  │          │        │        │        │        │        │        │        │P93-95反    │        │
├─┼─────┼────┼────┼────┼────┼────┼────┼────┼──────┼────┤
│  │趙怡凌    │        │90000   │90000   │        │18900   │18900   │21％    │原審二卷    │        │
│  │          │        │        │        │        │        │        │        │P170-173    │        │
├─┼─────┼────┼────┼────┼────┼────┼────┼────┼──────┼────┤
│  │李文的    │        │100000  │        │        │        │        │        │原審二卷    │        │
│  │          ├────┼────┤170000  │        │35700   │35700   │21％    │P105-107    ├────┤
│  │（洪玉華）│        │70000   │        │        │        │        │        │            │        │
├─┼─────┼────┼────┼────┼────┼────┼────┼────┼──────┼────┤
│  │李冠民    │        │78000   │78000   │        │10140   │10140   │13％    │原審二卷    │        │
│  │          │        │        │        │        │        │        │        │P122-124    │        │
├─┼─────┼────┼────┼────┼────┼────┼────┼────┼──────┼────┤
│  │李景聰    │        │105000  │105000  │        │13650   │13650   │13％    │原審二卷    │        │
│  │          │        │        │        │        │        │        │        │P136-137    │        │
├─┼─────┼────┼────┼────┼────┼────┼────┼────┼──────┼────┤
│  │林武雄    │        │        │        │        │        │        │        │            │        │
├─┼─────┼────┼────┼────┼────┼────┼────┼────┼──────┼────┤
│  │簡義峰    │        │        │        │        │        │        │        │            │        │
├─┼─────┼────┼────┼────┼────┼────┼────┼────┼──────┼────┤
│  │鍾文雄    │        │        │        │        │        │        │        │            │        │
├─┼─────┼────┼────┼────┼────┼────┼────┼────┼──────┼────┤
│  │蕭淑璘    │        │        │        │        │        │        │        │            │        │
├─┼─────┼────┼────┼────┼────┼────┼────┼────┼──────┼────┤
│  │蕭淑玲    │        │        │        │        │        │        │        │            │        │
├─┼─────┼────┼────┼────┼────┼────┼────┼────┼──────┼────┤
│  │陳雅嬿    │        │        │        │        │        │        │        │            │        │
├─┼─────┼────┼────┼────┼────┼────┼────┼────┼──────┼────┤
│  │李治威    │        │        │        │        │        │        │        │            │        │
├─┼─────┼────┼────┼────┼────┼────┼────┼────┼──────┼────┤
│  │黃鏡芳    │        │        │        │        │        │        │        │            │        │
├─┼─────┼────┼────┼────┼────┼────┼────┼────┼──────┼────┤
│  │黃蔡月霞  │        │        │        │        │        │        │        │            │        │
├─┼─────┼────┼────┼────┼────┼────┼────┼────┼──────┼────┤
│  │趙怡婷    │        │        │        │        │        │        │        │            │        │
├─┼─────┼────┼────┼────┼────┼────┼────┼────┼──────┼────┤
│  │劉世明    │        │301000  │301000  │        │82182   │82182   │21％    │原審二卷    │        │
│  │          │        │        │        │        │        │        │調升30％│P204-207    │        │
├─┴─────┼────┼────┼────┼────┼────┼────┼────┼──────┼────┤
│    總金額    │600000元│0000000 │0000000 │128000元│512272元│640272元│        │            │        │
│              │        │元      │元      │        │        │        │        │            │        │
└───────┴────┴────┴────┴────┴────┴────┴────┴──────┴────┘
┌─┬─────┬──────────────────────────────────────────────┐
│編│納稅義務人│94年度                                                                                      │
│號│          ├──────────────┬──────────────┬────┬──────┬────┤
│  │          │申報捐贈金額及感謝狀        │減少所得稅額                │適用稅率│證據出處    │備註    │
│  │          ├────┬────┬────┼────┬────┬────┤        │（感謝狀）  │        │
│  │          │校友會  │金針花  │合計    │校友會  │金針花  │合計    │        │            │        │
├─┼─────┼────┼────┼────┼────┼────┼────┼────┼──────┼────┤
│  │丁輔正    │200000  │50000   │        │        │        │        │        │偵一卷      │「中央軍│
│  │          │        │        │        │        │        │        │        │            │事校友會│
│  │          │        │        │        │        │        │        │        │            │」感謝狀│
│  │          │        │        │        │        │        │        │        │            │上之王萬│
│  │          │        │        │        │        │        │        │        │            │歲、總幹│
│  │          │        │        │        │        │        │        │        │            │事梁偉之│
│  │          │        │        │        │        │        │        │        │            │印文各壹│
│  │          │        │        │        │        │        │        │        │            │枚，均沒│
│  │          │        │        │        │        │        │        │        │            │收。    │
│  │          ├────┼────┤        │        │        │        │        │P179-187    ├────┤
│  │（羅克中、│700000  │300000  │0000000 │380000  │140000  │520000  │40％    │            │同上    │
│  │          ├────┼────┤        │        │        │        │        │            ├────┤
│  │羅德芬）  │50000   │        │        │        │        │        │        │            │同上    │
├─┼─────┼────┼────┼────┼────┼────┼────┼────┼──────┼────┤
│  │羅德威    │        │        │        │        │        │        │        │            │        │
├─┼─────┼────┼────┼────┼────┼────┼────┼────┼──────┼────┤
│  │林寶霞    │200000  │        │200000  │80000   │        │80000   │40％    │原審一卷    │「中央軍│
│  │          │        │        │        │        │        │        │        │P93-97      │事校友會│
│  │          │        │        │        │        │        │        │        │            │」感謝狀│
│  │          │        │        │        │        │        │        │        │            │上之王萬│
│  │          │        │        │        │        │        │        │        │            │歲、總幹│
│  │          │        │        │        │        │        │        │        │            │事梁偉之│
│  │          │        │        │        │        │        │        │        │            │印文各壹│
│  │          │        │        │        │        │        │        │        │            │枚，均沒│
│  │          │        │        │        │        │        │        │        │            │收。    │
├─┼─────┼────┼────┼────┼────┼────┼────┼────┼──────┼────┤
│  │吳佳芬    │        │        │        │        │        │        │        │            │        │
├─┼─────┼────┼────┼────┼────┼────┼────┼────┼──────┼────┤
│  │黃惠美    │        │        │        │        │        │        │        │            │        │
├─┼─────┼────┼────┼────┼────┼────┼────┼────┼──────┼────┤
│  │姚坤宗    │        │        │        │        │        │        │        │            │        │
├─┼─────┼────┼────┼────┼────┼────┼────┼────┼──────┼────┤
│  │韓月燕    │        │        │        │        │        │        │        │            │        │
├─┼─────┼────┼────┼────┼────┼────┼────┼────┼──────┼────┤
│  │葉玉麟    │        │        │        │        │        │        │        │            │        │
├─┼─────┼────┼────┼────┼────┼────┼────┼────┼──────┼────┤
│  │王月女    │        │        │        │        │        │        │        │            │        │
├─┼─────┼────┼────┼────┼────┼────┼────┼────┼──────┼────┤
│  │蔡佩玲    │        │        │100000  │        │40000   │40000   │40％    │原審二卷    │        │
│  │（盧彥哲）│        │100000  │        │        │        │        │        │P57-59      │        │
├─┼─────┼────┼────┼────┼────┼────┼────┼────┼──────┼────┤
│  │王劉劍英  │        │193000  │193000  │        │44269   │44269   │21％    │原審二卷    │        │
│  │          │        │        │        │        │        │        │調升30％│P69-72      │        │
├─┼─────┼────┼────┼────┼────┼────┼────┼────┼──────┼────┤
│  │王繼賢    │        │71000   │71000   │        │21300   │21300   │30％    │原審二卷    │        │
│  │          │        │        │        │        │        │        │        │P80-82反    │        │
├─┼─────┼────┼────┼────┼────┼────┼────┼────┼──────┼────┤
│  │洪碩穗    │        │132000  │132000  │        │27720   │27720   │21％    │原審二卷    │        │
│  │          │        │        │        │        │        │        │        │P89-92      │        │
├─┼─────┼────┼────┼────┼────┼────┼────┼────┼──────┼────┤
│  │陳耀文    │        │170400  │170400  │        │35784   │35784   │21％    │原審二卷    │        │
│  │          │        │        │        │        │        │        │        │P158-165    │        │
├─┼─────┼────┼────┼────┼────┼────┼────┼────┼──────┼────┤
│  │蘇廣政    │        │210000  │210000  │        │63000   │63000   │30％    │原審二卷    │        │
│  │          │        │        │        │        │        │        │        │P96-98反    │        │
├─┼─────┼────┼────┼────┼────┼────┼────┼────┼──────┼────┤
│  │趙怡凌    │        │178000  │178000  │        │41111   │41111   │21％    │原審二卷    │        │
│  │          │        │        │        │        │        │        │調升30％│P174-181    │        │
├─┼─────┼────┼────┼────┼────┼────┼────┼────┼──────┼────┤
│  │李文的    │        │95000   │        │        │        │        │        │原審二卷    │        │
│  │          ├────┼────┤150000  ├────┤29495   │29495   │13％調升│P108-110反  ├────┤
│  │（洪玉華）│        │55000   │        │        │        │        │21％    │            │        │
├─┼─────┼────┼────┼────┼────┼────┼────┼────┼──────┼────┤
│  │李冠民    │        │80000   │80000   │        │10400   │10400   │13％    │原審二卷    │        │
│  │          │        │        │        │        │        │        │        │P125-127反  │        │
├─┼─────┼────┼────┼────┼────┼────┼────┼────┼──────┼────┤
│  │李景聰    │        │135000  │135000  │        │17550   │17550   │13％    │原審二卷    │        │
│  │          │        │        │        │        │        │        │        │P138-140    │        │
├─┼─────┼────┼────┼────┼────┼────┼────┼────┼──────┼────┤
│  │林武雄    │200000  │        │200000  │60000   │        │60000   │30％    │原審一卷    │「中央軍│
│  │          │        │        │        │        │        │        │        │P171-174、  │事校友會│
│  │          │        │        │        │        │        │        │        │P189        │」感謝狀│
│  │          │        │        │        │        │        │        │        │            │上之王萬│
│  │          │        │        │        │        │        │        │        │            │歲、總幹│
│  │          │        │        │        │        │        │        │        │            │事梁偉之│
│  │          │        │        │        │        │        │        │        │            │印文各壹│
│  │          │        │        │        │        │        │        │        │            │枚，均沒│
│  │          │        │        │        │        │        │        │        │            │收。    │
├─┼─────┼────┼────┼────┼────┼────┼────┼────┼──────┼────┤
│  │簡義峰    │200000  │        │200000  │60000   │        │60000   │30％    │原審一卷    │同上    │
│  │          │        │        │        │        │        │        │        │P175-182、  │        │
│  │          │        │        │        │        │        │        │        │P189        │        │
├─┼─────┼────┼────┼────┼────┼────┼────┼────┼──────┼────┤
│  │鍾文雄    │500000  │        │500000  │150000  │        │150000  │30％    │原審一卷    │同上    │
│  │          │        │        │        │        │        │        │        │P150-155    │        │
├─┼─────┼────┼────┼────┼────┼────┼────┼────┼──────┼────┤
│  │李國泰    │320000  │        │320000  │96000   │        │96000   │30％    │原審二卷P6-8│同上    │
│  │（捐贈人蕭│        │        │        │        │        │        │        │、P12-17    │        │
│  │淑璘）    │        │        │        │        │        │        │        │            │        │
├─┼─────┼────┼────┼────┼────┼────┼────┼────┼──────┼────┤
│  │陳肖崑    │350000  │        │350000  │140000  │        │140000  │40％    │原審一卷    │同上    │
│  │（捐贈人蕭│        │        │        │        │        │        │        │P194-206    │        │
│  │淑玲）    │        │        │        │        │        │        │        │            │        │
├─┼─────┼────┼────┼────┼────┼────┼────┼────┼──────┼────┤
│  │陳雅嬿    │200000  │50000   │250000  │60000   │15000   │75000   │30％    │原審一卷    │同上    │
│  │          │        │        │        │        │        │        │        │P183-188    │        │
├─┼─────┼────┼────┼────┼────┼────┼────┼────┼──────┼────┤
│  │李治威    │        │        │        │        │        │        │        │            │        │
├─┼─────┼────┼────┼────┼────┼────┼────┼────┼──────┼────┤
│  │黃鏡芳    │        │        │        │        │        │        │        │            │        │
├─┼─────┼────┼────┼────┼────┼────┼────┼────┼──────┼────┤
│  │黃蔡月霞  │        │        │        │        │        │        │        │            │        │
├─┼─────┼────┼────┼────┼────┼────┼────┼────┼──────┼────┤
│  │趙怡婷    │        │        │        │        │        │        │        │            │        │
├─┼─────┼────┼────┼────┼────┼────┼────┼────┼──────┼────┤
│  │劉世明    │        │260000  │260000  │        │74519   │74519   │21％    │原審二卷    │        │
│  │          │        │        │        │        │        │        │調升30％│P208-212    │        │
├─┴─────┼────┼────┼────┼────┼────┼────┼────┼──────┼────┤
│    總金額    │0000000 │0000000 │0000000 │0000000 │560148元│0000000 │        │            │        │
│              │元      │元      │元      │元      │        │元      │        │            │        │
└───────┴────┴────┴────┴────┴────┴────┴────┴──────┴────┘
┌─┬─────┬──────────────────────────────────────────────┐
│編│納稅義務人│95年度                                                                                      │
│號│          ├──────────────┬──────────────┬────┬──────┬────┤
│  │          │申報捐贈金額及感謝狀        │減少所得稅額                │適用稅率│證據出處    │備註    │
│  │          ├────┬────┬────┼────┬────┬────┤        │（感謝狀）  │        │
│  │          │校友會  │金針花  │合計    │校友會  │金針花  │合計    │        │            │        │
├─┼─────┼────┼────┼────┼────┼────┼────┼────┼──────┼────┤
│  │羅克中    │250000  │        │        │        │        │        │        │偵一卷      │「中央軍│
│  │          │        │        │        │        │        │        │        │            │事校友會│
│  │          │        │        │        │        │        │        │        │            │」感謝狀│
│  │          │        │        │        │        │        │        │        │            │上之王萬│
│  │          │        │        │        │        │        │        │        │            │歲、總幹│
│  │          │        │        │        │        │        │        │        │            │事梁偉之│
│  │          │        │        │        │        │        │        │        │            │印文各壹│
│  │          │        │        │        │        │        │        │        │            │枚，均沒│
│  │          │        │        │        │        │        │        │        │            │收。    │
│  │          ├────┼────┤        │        │        │        │        │P190-201、偵├────┤
│  │（丁輔正、│230000  │        │590000  │212872  │        │212872  │30％調升│四卷P167反、│同上    │
│  │          ├────┼────┤        │        │        │        │40％    │174、185、  ├────┤
│  │羅德芬）  │110000  │        │        │        │        │        │        │206反       │同上    │
│  │          │        │        │        │        │        │        │        │            │        │
├─┼─────┼────┼────┼────┼────┼────┼────┼────┼──────┼────┤
│  │羅德威    │800000  │        │800000  │292420  │        │292420  │30％調升│偵一卷      │同上    │
│  │          │        │        │        │        │        │        │40％    │P129-139、院│        │
│  │          │        │        │        │        │        │        │        │一卷P190    │        │
├─┼─────┼────┼────┼────┼────┼────┼────┼────┼──────┼────┤
│  │林寶霞    │860000  │340000  │0000000 │344000  │136000  │480000  │40％    │原審一卷    │同上    │
│  │          │        │        │        │        │        │        │        │P113-125    │        │
├─┼─────┼────┼────┼────┼────┼────┼────┼────┼──────┼────┤
│  │吳佳芬    │100000  │        │100000  │6000    │        │6000    │6％     │原審二卷    │同上    │
│  │          │        │        │        │        │        │        │        │P26-30      │        │
├─┼─────┼────┼────┼────┼────┼────┼────┼────┼──────┼────┤
│  │黃惠美    │        │        │        │        │        │        │        │            │        │
├─┼─────┼────┼────┼────┼────┼────┼────┼────┼──────┼────┤
│  │姚坤宗    │        │        │        │        │        │        │        │            │        │
├─┼─────┼────┼────┼────┼────┼────┼────┼────┼──────┼────┤
│  │韓月燕    │        │        │        │        │        │        │        │            │        │
│  │          ├────┼────┤        ├────┼────┼────┼────┼──────┼────┤
│  │（葉玉麟）│        │        │        │        │        │        │        │            │        │
├─┼─────┼────┼────┼────┼────┼────┼────┼────┼──────┼────┤
│  │王月女    │200000  │        │200000  │60000   │        │60000   │30％    │原審一卷    │「中央軍│
│  │          │        │        │        │        │        │        │        │P217-224    │事校友會│
│  │          │        │        │        │        │        │        │        │            │」感謝狀│
│  │          │        │        │        │        │        │        │        │            │上之王萬│
│  │          │        │        │        │        │        │        │        │            │歲、總幹│
│  │          │        │        │        │        │        │        │        │            │事梁偉之│
│  │          │        │        │        │        │        │        │        │            │印文各壹│
│  │          │        │        │        │        │        │        │        │            │枚，均沒│
│  │          │        │        │        │        │        │        │        │            │收。    │
├─┼─────┼────┼────┼────┼────┼────┼────┼────┼──────┼────┤
│  │蔡佩玲    │        │50000   │100000  │        │40000   │40000   │40％    │原審二卷    │        │
│  │（盧彥哲）│        │50000   │        │        │        │        │        │P60-62      │        │
├─┼─────┼────┼────┼────┼────┼────┼────┼────┼──────┼────┤
│  │王劉劍英  │        │30000   │30000   │        │9000    │9000    │30％    │原審二卷    │        │
│  │          │        │        │        │        │        │        │        │P73-74      │        │
├─┼─────┼────┼────┼────┼────┼────┼────┼────┼──────┼────┤
│  │王繼賢    │        │100000  │100000  │        │30000   │30000   │30％    │原審二卷    │        │
│  │          │        │        │        │        │        │        │        │P83-85      │        │
├─┼─────┼────┼────┼────┼────┼────┼────┼────┼──────┼────┤
│  │洪碩穗    │        │        │        │        │        │        │        │            │        │
├─┼─────┼────┼────┼────┼────┼────┼────┼────┼──────┼────┤
│  │陳耀文    │        │        │        │        │        │        │        │            │        │
├─┼─────┼────┼────┼────┼────┼────┼────┼────┼──────┼────┤
│  │蘇廣政    │        │180000  │180000  │        │54000   │54000   │30％    │原審二卷    │        │
│  │          │        │        │        │        │        │        │        │P99-101反   │        │
├─┼─────┼────┼────┼────┼────┼────┼────┼────┼──────┼────┤
│  │趙怡凌    │        │        │        │        │        │        │        │            │        │
├─┼─────┼────┼────┼────┼────┼────┼────┼────┼──────┼────┤
│  │李文的    │        │60000   │        │        │        │        │        │原審二卷    │        │
│  │          ├────┼────┤90000   │        │15220   │15220   │13％    │P111-113    ├────┤
│  │（洪玉華）│        │30000   │        │        │        │        │調升21％│            │        │
├─┼─────┼────┼────┼────┼────┼────┼────┼────┼──────┼────┤
│  │李冠民    │        │30000   │30000   │        │3900    │3900    │13％    │原審二卷    │        │
│  │          │        │        │        │        │        │        │        │P128-130    │        │
├─┼─────┼────┼────┼────┼────┼────┼────┼────┼──────┼────┤
│  │李景聰    │        │60000   │60000   │        │7800    │7800    │13％    │原審二卷    │        │
│  │          │        │        │        │        │        │        │        │P141-143    │        │
├─┼─────┼────┼────┼────┼────┼────┼────┼────┼──────┼────┤
│  │林武雄    │290000  │        │290000  │87000   │        │87000   │30％    │原審一卷    │「中央軍│
│  │          │        │        │        │        │        │        │        │P160-162、  │事校友會│
│  │          │        │        │        │        │        │        │        │P190        │」感謝狀│
│  │          │        │        │        │        │        │        │        │            │上之王萬│
│  │          │        │        │        │        │        │        │        │            │歲、總幹│
│  │          │        │        │        │        │        │        │        │            │事梁偉之│
│  │          │        │        │        │        │        │        │        │            │印文各壹│
│  │          │        │        │        │        │        │        │        │            │枚，均沒│
│  │          │        │        │        │        │        │        │        │            │收。    │
├─┼─────┼────┼────┼────┼────┼────┼────┼────┼──────┼────┤
│  │簡義峰    │270000  │        │270000  │81000   │        │81000   │30％    │原審一卷    │        │
│  │          │        │        │        │        │        │        │        │P163-170、  │同上    │
│  │          │        │        │        │        │        │        │        │P190-191    │        │
├─┼─────┼────┼────┼────┼────┼────┼────┼────┼──────┼────┤
│  │鍾文雄    │        │        │        │        │        │        │        │            │        │
├─┼─────┼────┼────┼────┼────┼────┼────┼────┼──────┼────┤
│  │李國泰    │300000  │        │300000  │90000   │        │90000   │30％    │原審二卷    │「中央軍│
│  │（捐贈人蕭│        │        │        │        │        │        │        │P9-11 、    │事校友會│
│  │淑璘）    │        │        │        │        │        │        │        │P18-23      │」感謝狀│
│  │          │        │        │        │        │        │        │        │            │上之王萬│
│  │          │        │        │        │        │        │        │        │            │歲、總幹│
│  │          │        │        │        │        │        │        │        │            │事梁偉之│
│  │          │        │        │        │        │        │        │        │            │印文各壹│
│  │          │        │        │        │        │        │        │        │            │枚，均沒│
│  │          │        │        │        │        │        │        │        │            │收。    │
├─┼─────┼────┼────┼────┼────┼────┼────┼────┼──────┼────┤
│  │蕭淑玲    │300000  │        │300000  │120000  │        │120000  │40％    │原審一卷    │同上    │
│  │          │        │        │        │        │        │        │        │P207-214    │        │
├─┼─────┼────┼────┼────┼────┼────┼────┼────┼──────┼────┤
│  │陳雅嬿    │        │        │        │        │        │        │        │            │        │
├─┼─────┼────┼────┼────┼────┼────┼────┼────┼──────┼────┤
│  │李治威    │        │240000  │240000  │        │50400   │50400   │21％    │原審二卷    │        │
│  │          │        │        │        │        │        │        │        │P147-150    │        │
├─┼─────┼────┼────┼────┼────┼────┼────┼────┼──────┼────┤
│  │黃鏡芳    │        │150000  │150000  │        │45000   │45000   │30％    │原審二卷    │        │
│  │          │        │        │        │        │        │        │        │P43-45反    │        │
├─┼─────┼────┼────┼────┼────┼────┼────┼────┼──────┼────┤
│  │黃蔡月霞  │        │90000   │115000  │        │24150   │24150   │21％    │原審二卷    │        │
│  │（黃振文）│        │25000   │        │        │        │        │        │P49-52      │        │
├─┼─────┼────┼────┼────┼────┼────┼────┼────┼──────┼────┤
│  │趙怡婷    │        │100000  │100000  │        │21000   │21000   │21％    │原審二卷    │        │
│  │          │        │        │        │        │        │        │        │P182-186    │        │
├─┼─────┼────┼────┼────┼────┼────┼────┼────┼──────┼────┤
│  │劉世明    │        │240000  │240000  │        │72000   │72000   │30％    │原審二卷    │        │
│  │          │        │        │        │        │        │        │        │P213-216反  │        │
├─┴─────┼────┼────┼────┼────┼────┼────┼────┼──────┼────┤
│    總金額    │0000000 │0000000 │0000000 │0000000 │508470元│0000000 │        │            │        │
│              │元      │元      │元      │元      │        │元      │        │            │        │
└───────┴────┴────┴────┴────┴────┴────┴────┴──────┴────┘
┌─┬─────┬──────────────────────────────────────────────┐
│編│納稅義務人│96年度                                                                                      │
│號│          ├──────────────┬──────────────┬────┬──────┬────┤
│  │          │申報捐贈金額及感謝狀        │減少所得稅額                │適用稅率│證據出處    │備註    │
│  │          ├────┬────┬────┼────┬────┬────┤        │（感謝狀）  │        │
│  │          │校友會  │金針花  │合計    │校友會  │金針花  │合計    │        │            │        │
├─┼─────┼────┼────┼────┼────┼────┼────┼────┼──────┼────┤
│  │羅克中    │        │390000  │        │        │        │        │        │偵一卷      │        │
│  │          ├────┼────┤        │        │        │        │        │P206-229    ├────┤
│  │（丁輔正、│        │160000  │670000  │        │201000  │201000  │21％    │            │        │
│  │          ├────┼────┤        │        │        │        │調升30％│            ├────┤
│  │羅德芬）  │        │120000  │        │        │        │        │        │            │        │
├─┼─────┼────┼────┼────┼────┼────┼────┼────┼──────┼────┤
│  │羅德威    │        │180000  │180000  │        │37440   │37440   │13％    │偵一卷      │        │
│  │          │        │        │        │        │        │        │調升21％│P141-144    │        │
├─┼─────┼────┼────┼────┼────┼────┼────┼────┼──────┼────┤
│  │林寶霞    │        │        │        │        │        │        │        │            │        │
├─┼─────┼────┼────┼────┼────┼────┼────┼────┼──────┼────┤
│  │吳佳芬    │        │        │        │        │        │        │        │            │        │
├─┼─────┼────┼────┼────┼────┼────┼────┼────┼──────┼────┤
│  │黃惠美    │        │        │        │        │        │        │        │            │        │
├─┼─────┼────┼────┼────┼────┼────┼────┼────┼──────┼────┤
│  │姚坤宗    │        │        │        │        │        │        │        │            │        │
├─┼─────┼────┼────┼────┼────┼────┼────┼────┼──────┼────┤
│  │韓月燕    │        │120000  │120000  │        │25200   │25200   │21％    │原審二卷    │        │
│  │          ├────┼────┤        ├────┼────┼────┼────┤P40-42反    ├────┤
│  │（葉玉麟）│        │        │        │        │        │        │        │            │        │
├─┼─────┼────┼────┼────┼────┼────┼────┼────┼──────┼────┤
│  │王月女    │        │        │        │        │        │        │        │            │        │
├─┼─────┼────┼────┼────┼────┼────┼────┼────┼──────┼────┤
│  │盧彥哲    │        │        │        │        │        │        │        │            │        │
├─┼─────┼────┼────┼────┼────┼────┼────┼────┼──────┼────┤
│  │王劉劍英  │        │90000   │90000   │        │27000   │27000   │30％    │原審二卷    │        │
│  │          │        │        │        │        │        │        │        │P75-77      │        │
├─┼─────┼────┼────┼────┼────┼────┼────┼────┼──────┼────┤
│  │王繼賢    │        │140000  │140000  │        │42000   │42000   │30％    │原審二卷    │        │
│  │          │        │        │        │        │        │        │        │P86-88      │        │
├─┼─────┼────┼────┼────┼────┼────┼────┼────┼──────┼────┤
│  │洪碩穗    │        │        │        │        │        │        │        │            │        │
├─┼─────┼────┼────┼────┼────┼────┼────┼────┼──────┼────┤
│  │陳耀文    │        │        │        │        │        │        │        │            │        │
├─┼─────┼────┼────┼────┼────┼────┼────┼────┼──────┼────┤
│  │蘇廣政    │        │        │        │        │        │        │        │            │        │
├─┼─────┼────┼────┼────┼────┼────┼────┼────┼──────┼────┤
│  │趙怡凌    │        │180000  │180000  │        │54000   │54000   │30％    │原審二卷    │        │
│  │          │        │        │        │        │        │        │        │P197-200    │        │
├─┼─────┼────┼────┼────┼────┼────┼────┼────┼──────┼────┤
│  │李文的    │        │50000   │        │        │        │        │        │原審二卷    │        │
│  │          ├────┼────┤60000   │        │12600   │12600   │21％    │P114-116    ├────┤
│  │（洪玉華）│        │10000   │        │        │        │        │        │            │        │
├─┼─────┼────┼────┼────┼────┼────┼────┼────┼──────┼────┤
│  │李冠民    │        │45000   │45000   │        │2700    │2700    │6％     │原審二卷    │        │
│  │          │        │        │        │        │        │        │        │P131-133    │        │
├─┼─────┼────┼────┼────┼────┼────┼────┼────┼──────┼────┤
│  │李景聰    │        │60000   │60000   │        │7800    │7800    │13％    │原審二卷    │        │
│  │          │        │        │        │        │        │        │        │P144-146    │        │
├─┼─────┼────┼────┼────┼────┼────┼────┼────┼──────┼────┤
│  │林武雄    │        │        │        │        │        │        │        │            │        │
├─┼─────┼────┼────┼────┼────┼────┼────┼────┼──────┼────┤
│  │簡義峰    │        │        │        │        │        │        │        │            │        │
├─┼─────┼────┼────┼────┼────┼────┼────┼────┼──────┼────┤
│  │鍾文雄    │        │        │        │        │        │        │        │            │        │
├─┼─────┼────┼────┼────┼────┼────┼────┼────┼──────┼────┤
│  │蕭淑璘    │        │        │        │        │        │        │        │            │        │
├─┼─────┼────┼────┼────┼────┼────┼────┼────┼──────┼────┤
│  │蕭淑玲    │        │        │        │        │        │        │        │            │        │
├─┼─────┼────┼────┼────┼────┼────┼────┼────┼──────┼────┤
│  │陳雅嬿    │        │        │        │        │        │        │        │            │        │
├─┼─────┼────┼────┼────┼────┼────┼────┼────┼──────┼────┤
│  │李治威    │        │240000  │240000  │        │50400   │50400   │21％    │原審二卷    │        │
│  │          │        │        │        │        │        │        │        │P151-154    │        │
├─┼─────┼────┼────┼────┼────┼────┼────┼────┼──────┼────┤
│  │黃鏡芳    │        │100000  │100000  │        │30000   │30000   │30％    │原審二卷    │        │
│  │          │        │        │        │        │        │        │        │P46-48      │        │
├─┼─────┼────┼────┼────┼────┼────┼────┼────┼──────┼────┤
│  │黃蔡月霞  │        │        │        │        │        │        │        │            │        │
├─┼─────┼────┼────┼────┼────┼────┼────┼────┼──────┼────┤
│  │趙怡婷    │        │        │        │        │        │        │        │            │        │
├─┼─────┼────┼────┼────┼────┼────┼────┼────┼──────┼────┤
│  │劉世明    │        │150000  │150000  │        │45000   │45000   │30％    │原審二卷    │        │
│  │          │        │        │        │        │        │        │        │P217-219反  │        │
├─┴─────┼────┼────┼────┼────┼────┼────┼────┼──────┼────┤
│    總金額    │        │0000000 │0000000 │        │535140元│535140元│        │            │        │
│              │        │元      │元      │        │        │        │        │            │        │
└───────┴────┴────┴────┴────┴────┴────┴────┴──────┴────┘
┌─┬─────┬──────────────────────────────────────────────┐
│編│納稅義務人│97年度                                                                                      │
│號│          ├──────────────┬──────────────┬────┬──────┬────┤
│  │          │申報捐贈金額及感謝狀        │減少所得稅額                │適用稅率│證據出處    │備註    │
│  │          ├────┬────┬────┼────┬────┬────┤        │（感謝狀）  │        │
│  │          │校友會  │金針花  │合計    │校友會  │金針花  │合計    │        │            │        │
├─┼─────┼────┼────┼────┼────┼────┼────┼────┼──────┼────┤
│  │羅克中    │        │        │        │        │        │        │        │            │        │
├─┼─────┼────┼────┼────┼────┼────┼────┼────┼──────┼────┤
│  │丁輔正    │        │        │        │        │        │        │        │            │        │
├─┼─────┼────┼────┼────┼────┼────┼────┼────┼──────┼────┤
│  │羅德芬    │        │        │        │        │        │        │        │            │        │
├─┼─────┼────┼────┼────┼────┼────┼────┼────┼──────┼────┤
│  │羅德威    │        │        │        │        │        │        │        │            │        │
├─┼─────┼────┼────┼────┼────┼────┼────┼────┼──────┼────┤
│  │林寶霞    │        │        │        │        │        │        │        │            │        │
├─┼─────┼────┼────┼────┼────┼────┼────┼────┼──────┼────┤
│  │吳佳芬    │        │        │        │        │        │        │        │            │        │
├─┼─────┼────┼────┼────┼────┼────┼────┼────┼──────┼────┤
│  │黃惠美    │        │        │        │        │        │        │        │            │        │
├─┼─────┼────┼────┼────┼────┼────┼────┼────┼──────┼────┤
│  │姚坤宗    │        │        │        │        │        │        │        │            │        │
├─┼─────┼────┼────┼────┼────┼────┼────┼────┼──────┼────┤
│  │韓月燕    │        │        │        │        │        │        │        │            │        │
├─┼─────┼────┼────┼────┼────┼────┼────┼────┼──────┼────┤
│  │葉玉麟    │        │        │        │        │        │        │        │            │        │
├─┼─────┼────┼────┼────┼────┼────┼────┼────┼──────┼────┤
│  │王月女    │        │        │        │        │        │        │        │            │        │
├─┼─────┼────┼────┼────┼────┼────┼────┼────┼──────┼────┤
│  │盧彥哲    │        │        │        │        │        │        │        │            │        │
├─┼─────┼────┼────┼────┼────┼────┼────┼────┼──────┼────┤
│  │王劉劍英  │        │        │        │        │        │        │        │            │        │
├─┼─────┼────┼────┼────┼────┼────┼────┼────┼──────┼────┤
│  │王繼賢    │        │        │        │        │        │        │        │            │        │
├─┼─────┼────┼────┼────┼────┼────┼────┼────┼──────┼────┤
│  │洪碩穗    │        │        │        │        │        │        │        │            │        │
├─┼─────┼────┼────┼────┼────┼────┼────┼────┼──────┼────┤
│  │陳耀文    │        │        │        │        │        │        │        │            │        │
├─┼─────┼────┼────┼────┼────┼────┼────┼────┼──────┼────┤
│  │蘇廣政    │        │        │        │        │        │        │        │            │        │
├─┼─────┼────┼────┼────┼────┼────┼────┼────┼──────┼────┤
│  │趙怡凌    │        │        │        │        │        │        │        │            │        │
├─┼─────┼────┼────┼────┼────┼────┼────┼────┼──────┼────┤
│  │李文的    │        │40000   │        │        │        │        │        │原審二卷    │        │
│  │          ├────┼────┤60000   │        │12453   │12453   │13％    │P117-119    ├────┤
│  │（洪玉華）│        │20000   │        │        │        │        │調升21％│            │        │
├─┼─────┼────┼────┼────┼────┼────┼────┼────┼──────┼────┤
│  │李冠民    │        │        │        │        │        │        │        │            │        │
├─┼─────┼────┼────┼────┼────┼────┼────┼────┼──────┼────┤
│  │李景聰    │        │        │        │        │        │        │        │            │        │
├─┼─────┼────┼────┼────┼────┼────┼────┼────┼──────┼────┤
│  │林武雄    │        │        │        │        │        │        │        │            │        │
├─┼─────┼────┼────┼────┼────┼────┼────┼────┼──────┼────┤
│  │簡義峰    │        │        │        │        │        │        │        │            │        │
├─┼─────┼────┼────┼────┼────┼────┼────┼────┼──────┼────┤
│  │鍾文雄    │        │        │        │        │        │        │        │            │        │
├─┼─────┼────┼────┼────┼────┼────┼────┼────┼──────┼────┤
│  │蕭淑璘    │        │        │        │        │        │        │        │            │        │
├─┼─────┼────┼────┼────┼────┼────┼────┼────┼──────┼────┤
│  │蕭淑玲    │        │        │        │        │        │        │        │            │        │
├─┼─────┼────┼────┼────┼────┼────┼────┼────┼──────┼────┤
│  │陳雅嬿    │        │        │        │        │        │        │        │            │        │
├─┼─────┼────┼────┼────┼────┼────┼────┼────┼──────┼────┤
│  │李治威    │        │        │        │        │        │        │        │            │        │
├─┼─────┼────┼────┼────┼────┼────┼────┼────┼──────┼────┤
│  │黃鏡芳    │        │        │        │        │        │        │        │            │        │
├─┼─────┼────┼────┼────┼────┼────┼────┼────┼──────┼────┤
│  │黃蔡月霞  │        │        │        │        │        │        │        │            │        │
├─┼─────┼────┼────┼────┼────┼────┼────┼────┼──────┼────┤
│  │趙怡婷    │        │        │        │        │        │        │        │            │        │
├─┼─────┼────┼────┼────┼────┼────┼────┼────┼──────┼────┤
│  │劉世明    │        │        │        │        │        │        │        │            │        │
├─┴─────┼────┼────┼────┼────┼────┼────┼────┼──────┼────┤
│    總金額    │        │60000元 │60000元 │        │12453元 │12453元 │        │            │        │
├───────┼────┼────┼────┼────┼────┼────┼────┼──────┼────┤
│本案92年度至97│        │        │        │        │        │        │        │            │        │
│年度申報捐贈總│0000000 │0000000 │00000000│0000000 │0000000 │0000000 │        │            │        │
│金額及減少所得│元      │元      │元      │元      │元      │元      │        │            │        │
│總稅額        │        │        │        │        │        │        │        │            │        │
└───────┴────┴────┴────┴────┴────┴────┴────┴──────┴────┘